最高法院刑事判決　　　　　　九十六年度台上字第五一六０號
上　訴　人　甲○○
　　　　　　　　　　巷12號（
上列上訴人因違反毒品危害防制條例案件，不服台灣高等法院中
華民國九十六年七月二十四日第二審判決（九十六年度上訴字第
二三四０號，起訴案號：台灣桃園地方法院檢察署九十五年度偵
字第八０六八號、九十五年度毒偵續字第一號），提起上訴，本
院判決如下：
    主  文
上訴駁回。
    理  由
按刑事訴訟法第三百七十七條規定，上訴於第三審法院，非以判
決違背法令為理由，不得為之。是提起第三審上訴，應以原判決
違背法令為理由，係屬法定要件。如果上訴理由狀並未依據卷內
訴訟資料，具體指摘原判決不適用何種法則或如何適用不當，或
所指摘原判決違法情事，顯與法律規定得為第三審上訴理由之違
法情形，不相適合時，均應認其上訴為違背法律上之程式，予以
駁回。本件上訴人甲○○上訴意旨略稱：(一)上訴人於原審曾經請
求傳訊證人賴志揚，就有關扣案現款新台幣（下同）九百九十五
元究竟屬於何人所有，賴志揚於案發當時究竟有無拿出錢款擬交
予上訴人？於案發現場，警員有無詢問上訴人及賴志揚是否同意
接受搜索？賴志揚於受警訊否認毒品交易時，警員有無實施錄音
？以及賴志揚所稱錄音中斷，其詳情如何等情，原審傳訊賴志揚
未到即未再傳喚賴志揚就上述疑點加以調查，有查證未盡及判決
不載理由或所載理由矛盾之違法。(二)上訴人於受警訊時，係受警
員騙稱：檢察官會讓上訴人交保等語之利誘，即受警員以不正當
方法利誘而為不實之自白，就此原判決於判決理由欄中略而不論
，亦有判決不載理由之違法。(三)原判決已確認上訴人於受警訊時
有毒癮發作症狀，惟僅剔除上訴人毒癮發作後至警員停止訊問時
之應詢內容，並未審酌毒癮發作症狀持續時間之長短，上訴人於
毒癮發作時所受痛苦、恐懼，是否已延伸至整個警訊筆錄之製作
過程，並延伸至檢察官偵訊時，亦無法為任意性陳述之情形。原
審採證有違證據法則。(四)證人吳祖學於檢察官偵查中證稱：伊（
吳祖學）有看到上訴人拿錢給車內駕駛等語，於法院審理中則翻
異上開說詞。原審對吳祖學後者證詞略而不論，亦有判決不載理
由之違法。(五)證人賴志揚於第一審證稱：上訴人準備要掏錢並拿
第一級毒品海洛因給伊（賴志揚）時，警察就衝過來抓人等語，
而上訴人亦於原審供承：被警察查獲之九百九十五元是放在上訴
人大腿上等語，顯見扣案之九百九十五元本屬上訴人所有，原判
決竟又認定該錢款原係賴志揚所有，係賴志揚作為向上訴人購買
海洛因毒品之用等情，原判決所為認定亦有理由矛盾之違誤。(六)
賴志揚之警訊證述，未經具結，並經上訴人對質詰問，其證述亦
經其嗣後於偵審中加以否認，原審採為證據亦有違誤等語。
惟查原判決認定上訴人有原判決事實欄所載之犯行，因而維持第
一審依修正前刑法連續犯規定，論處上訴人連續販賣第一級毒品
罪刑之判決，駁回上訴人在第二審之上訴，已詳予明所依憑認
定之證據及理由，復就上訴人於法院審理中否認犯行，辯稱：伊
無販賣海洛因毒品予賴志揚，警察利用伊毒癮發作時間而為訊問
，伊為儘早結束訊問而配合警察，伊於警訊自白不具任意性等語
，認依憑上訴人於警訊之自白供認，證人賴志揚於警訊時之明確
指證，查獲上訴人犯行之警員吳祖學、范承祥於第一審之證述，
佐以扣案之錢款九百九十五元以及經法務部調查局鑑驗確屬海洛
因之毒品（驗餘淨重計為二．０二公克）、包裝袋十三個等事證
，已足以認定上訴人犯行。並認：上訴人上揭警訊自白，係於其
毒癮未發作時，由警察加以訊問，上訴人出於自由意思而為自白
，證人賴志揚於警訊之指證，亦係出於自由意思，均無配合警察
要求而回答之情形，警察亦無以不正方法對上訴人及賴志揚為訊
問，此亦經第一審勘驗上訴人及證人賴志揚警詢錄影帶或錄音帶
查明無訛。至賴志揚嗣後於法院審理中翻異前詞，所為伊與上訴
人合資購買毒品等語，查與事實不符，委無足採，其警訊指證，
有上揭事證足資證實，具有較可信之特別情況，且為證明犯罪事
實存否所必要，符合刑事訴訟法第一百五十九條之二規定之情形
，故得採為證據，上訴人上揭所辯，係圖卸刑責，委無足採，亦
詳理由予以說明、指駁。又按：(一)原審依憑證人賴志揚於警訊
之明確指證以及警員范承祥於第一審之證述，認定扣案之九百九
十五元係賴志揚因打公共電話，用去五元，故由一千元扣除五元
，此九百九十五元係最後一次持以向上訴人購買海洛因毒品之錢
款而當場被警察從上訴人所駕駛小客車內查獲者，自亦無不合。
證人吳祖學（已改名為吳竹宥）於九十六年七月十日在原審審理
中證稱：伊沒有注意到騎機車之人（指賴志揚）有無將手伸進口
袋或褲袋拿錢出來，但伊有聽到同事說，他（指賴志揚）下機車
拿錢出來等語。自不足作為有利於上訴人之認定。原判決未以之
作為有利於上訴人之證據，自亦無不合。(二)刑事訴訟法並無規定
證人於警訊為證述時，應經具結並當場受被告詰問之規定。原審
以賴志揚之警訊指證，符合刑事訴訟法第一百五十九條之二規定
之情形而採為證據，自無不合。(三)原審就警察於案發時地就上揭
扣案證物為搜索、扣押，係經上訴人及賴志揚之同意，並無違法
搜索情事，至於扣押筆錄記載之輕微瑕疵，並不影響扣押物之證
據能力等情，亦已詳理由予以說明。又原審以事證已明確，未
再傳喚證人賴志揚，就上訴意旨所指摘應調查事項加以調查，亦
難遽指有違背證據調查必要性之違誤。其餘上訴意旨，徒憑己見
，就原審採證認事職權之適法行使，及原判決已論斷說明之事項
，重複為事實之爭辯，任指原判決有上訴意旨指摘之違誤，核與
法律所規定得為第三審上訴理由之違法情形不相適合。其上訴違
背法律上之程式，應予駁回。
據上論結，應依刑事訴訟法第三百九十五條前段，判決如主文。
中　　華　　民　　國　九十六　年　　九　　月　二十七　日
                      最高法院刑事第八庭
                          審判長法官  陳　正　庸
                                法官  賴　忠　星
                                法官  林　開　任
                                法官  宋　　　祺
                                法官  孫　增　同
      本件正本證明與原本無異
                                      書  記  官
中　　華　　民　　國　九十六　年　　十　　月　　九　　日
                                                      Ｑ
